【裁判字號】    99,裁,106
【裁判日期】    990114
【裁判案由】    地價稅
【裁判全文】
最  高  行  政  法  院  裁  定
                                       99年度裁字第106號
上  訴  人  財團法人臺灣基督長老教會
代  表  人  甲○○
訴訟代理人  乙○○
被 上訴 人  高雄縣政府地方稅務局
代  表  人  丙○○
上列當事人間地價稅事件，上訴人對於中華民國97年3月20日高
雄高等行政法院96年度訴更一字第31號判決，提起上訴，本院裁
定如下：
    主  文
上訴駁回。
上訴審訴訟費用由上訴人負擔。
    理  由
一、按對於高等行政法院判決之上訴，非以其違背法令為理由，
    不得為之，行政訴訟法第242條定有明文。依同法第243條第
    1項規定，判決不適用法規或適用不當者，為違背法令；而
    判決有同條第2項所列各款情形之一者，為當然違背法令。
    是當事人對於高等行政法院判決上訴，如依行政訴訟法第24
    3條第1項規定，以高等行政法院判決有不適用法規或適用不
    當為理由時，其上訴狀或理由書應有具體之指摘，並揭示該
    法規之條項或其內容；若係成文法以外之法則，應揭示該法
    則之旨趣；倘為司法院解釋或本院之判例，則應揭示該判解
    之字號或其內容。如以行政訴訟法第243條第2項所列各款情
    形為理由時，其上訴狀或理由書，應揭示合於該條項各款之
    事實。上訴狀或理由書如未依此項方法表明者，即難認為已
    對高等行政法院判決之違背法令有具體之指摘，其上訴自難
    認為合法。
二、本件上訴人對於高雄高等行政法院96年度訴更一字第31號判
    決（下稱原判決）上訴，雖略以：上訴人所有坐落大寮鄉○
    ○段（下稱拷潭段）1037-1、1040及1114-4地號等3筆土地
    ，先經政府公布實施都市計畫編定為「公墓用地」，嗣通盤
    檢討變更編定為「墳墓專用區」，並非未經核准設置之私立
    公墓用地，原判決認其無土地稅減免規則第8條第1項第6款
    免稅規定之適用，顯不符實際；另上訴人所有坐落拷潭段10
    66-4及1115地號等2筆土地，納骨牆、管理室、廁所、停車
    場等設施均係公墓應有設施，且其面積占宗地面積之2.16%
    ，與土葬區面積比例十分懸殊，依現行土地法規，都市計畫
    土地可辦理分割，故不同使用領域不得混為一談，以免造成
    不合理現象，又建築物違章僅涉及建築法、房屋稅條例及都
    市計畫法規定，不宜擴及土地稅減免與否，依高雄縣政府民
    國（下同）96年11月5日府建都字第0960253905號及92年12
    月25日府民宗字第0920215518號函所示，拷潭段1066-4及11
    15地號土地作為公墓使用，不違反都市計畫規定用途，但其
    上建築物應補辦建築執照，乃各稅目分稅立法之精神，基於
    維護納稅人權益，被上訴人應遵守租稅法定主義，否則有違
    行政程序法第4條及第9條規定，是原判決認拷潭段1066-4及
    1115地號土地之使用未符合都市計畫法及目的事業主管機關
    核准之規劃使用，不合免稅規定乙節，忽略法律優位與法律
    保留原則及比例原則，顯有判決違背法令之不當等語，為其
    論據。經查原判決關於系爭拷潭段1037-1、1040、1114-4、
    1066-4及1115地號等5筆土地，不該當土地稅減免規則第8條
    第1項第6款所定免稅構成要件事實，而應按一般用地稅率課
    徵93年地價稅之原處分合法性，及上訴人於原審之主張如何
    不足採等事項，均詳述其認定事實及得心證之理由，核上開
    上訴理由，或係重述其在原審業經主張而為原判決摒棄不採
    之陳詞，或係就原審取捨證據、認定事實之職權行使事項，
    指摘其為不當，而未具體表明原判決究竟有如何合於不適用
    法規或適用不當、或有行政訴訟法第243條第2項所列各款之
    情形，尚難認為已對原判決之如何違背法令有具體之指摘。
    依首揭規定及說明，應認其上訴為不合法，應予駁回。
三、據上論結，本件上訴為不合法。依行政訴訟法第249條第1項
    前段、第104條、民事訴訟法第95條、第78條，裁定如主文
    。
中    華    民    國    99    年    1     月    14    日
                    最高行政法院第四庭
                        審判長法官  劉  鑫  楨
                              法官  吳  東  都
                              法官  林  文  舟
                              法官  曹  瑞  卿
                              法官  陳  鴻  斌
以  上  正  本  證  明  與  原  本  無  異
中    華    民    國    99    年    1     月    14    日
                              書記官  吳  玫  瑩


司法院資訊處製作；財團法人民間司法改革基金會備份。
